臺灣板橋地方法院刑事判決　　　　　　　　　　　　　九十二年度交易字第六三號
　　公　訴　人　臺灣板橋地方法院檢察署檢察官
　　被　　　告　戊○○
右列被告因公共危險等案件，經檢察官提起公訴（九十一年度偵字第二一七八九號）
，本院判決如左：
    主  文
戊○○服用酒類，不能安全駕駛動力交通工具而駕駛，處有期徒刑參月，如易科罰金
，以參佰元折算壹日。緩刑參年。
被訴過失傷害部分公訴不受理。
    事  實
一、戊○○明知駕駛動力交通工具前，不得服用酒類以致降低駕車時之注意及反應能
    力，竟於民國九十一年十一月十日下午五時許，飲用高粱酒一杯約二百五十ＣＣ
    ，已達注意力、反應力減退，而無法安全駕駛動力交通工具之狀態下，猶於同日
    晚上六時三十分，駕駛車牌號碼為ＣＣ─二○六五號之自小客車行駛於道路上，
    嗣於同日晚上七時三十分許，其駕駛前開自小客車行經臺北縣土城市○○路○段
    與永平街口時，本應注意車輛行駛時，駕駛人應注意車前狀況，並隨時採取必要
    之安全措施，及在市區道路其行車速度不得超過時速五十公里，而依當時情形，
    又無不能注意之情事，竟疏未注意及之，仍以時速六十公里之速度行進；適有乙○○騎乘車牌號碼為ＤＱＲ─五六二號之輕型機車，其上同時搭載丁○○及己○○，正欲由臺北縣土城市○○街口機車待轉區橫向穿越前開路口之際，雙方閃避
    不及，戊○○所駕駛之前開自小客車右前方乃撞擊乙○○所騎乘之前開輕型機車
    左側，致乙○○、丁○○及己○○（民國七十七年十二月二十五日生）人車倒地
    ，使乙○○受有左小腿脛骨開放性骨折之傷害，丁○○受有頭部外傷、頭皮裂傷
    及左側下肢挫傷之傷害，己○○則受有左小腿腓骨骨折及左腳踝深部裂傷之傷害
    。嗣於同日晚間七時五十六分，經至現場處理之警員向戊○○實施呼氣酒精測試
    結果，測得其呼氣酒精濃度達每公升零點八四毫克，始知上情。
二、案經被害人乙○○之夫丙○○、丁○○及己○○之母甲○○訴由臺北縣政府警察
    局土城分局報請臺灣板橋地方法院檢察署檢察官偵查起訴。
    理  由
壹、有罪部分：
一、右揭事實，業據被告戊○○於偵審中均坦承不諱，核與證人即被害人乙○○、告
    訴人丁○○、丙○○、甲○○所指述之情節相符，並有酒精濃度測試單、交通事
    故現場草圖、道路交通事故調查報告表各一紙、亞東紀念醫院診斷證明書三紙、
    事故現場及車損照片二十幀附卷可稽，堪認被告之自白與事實相符。按被告於肇
    事後經警檢測其呼氣酒精濃度測試值竟高達每公升○點八四毫克，已遠逾道路交
    通安全規則第一百十四條第二款所規定不得駕車之每公升零點二五毫克甚多；另
    刑法第一百八十五條之三規定所謂「不能安全駕駛」，係抽象危險犯，雖不以發
    生具體危險為必要，但吐氣酒精濃度已達每公升○．五五毫克以上者，肇事率為
    一般正常人之十倍，應認為已達不能安全駕車之標準乙節，有法務部八十八年五
    月十八日法八八檢字第○○一六六九號函可資參照。而本案被害人乙○○駕駛輕
    型機車違規搭載丁○○、己○○二人，衡情車速不會太快，被告竟未能注意車前
    狀況，亦無法及時採取安全措施，顯見被告當時之注意及反應能力已嚴重減耗，
    而未達於一般正常駕駛人應有之注意及反應能力甚明，即已達不能安全駕駛動力
    交通工具之程度。又卷附刑法第一百八十五條之三案件測試觀察紀錄表、酒後生
    理協調平衡檢測紀錄表中，雖無被告無法安全駕駛之判定，然上開測試一為當日
    晚上九時四十分測試，一為當日晚上十時五十分測試，而被告係於當日晚上六時
    三十分開始酒後駕車，其間已有三至四小時之間隔，故亦不足為有利於被告之認
    定，附此敘明。據此，本案事證明確，被告犯行堪以認定。
二、核被告所為，係犯刑法第一百八十五條之三服用酒類不能安全駕駛動力交通工具
    而駕駛罪。本院爰審酌被告明知酒精成分對人之意識能力具有不良影響，酒後駕
    車對一般往來之公眾及駕駛人本身皆具有高度之危險性，詎其竟漠視自身安危，
    枉顧公眾安全，於服用酒類已處於不能安全駕駛動力交通工具之狀態下，仍駕駛
    車輛高速行駛於市區道路上，並發生交通事故致被害人受傷，顯已對行車安全發
    生危害，惟其犯罪後坦承犯行、態度良好，且與被害人達成和解等一切情狀，量
    處如主文所示之刑，並諭知易科罰金之折算標準。末查被告前未曾受有期徒刑以
    上刑之宣告，有臺灣高等法院被告全國前案紀錄表、臺灣板橋地方法院檢察署刑
    案資料查註紀錄表各乙份在卷可按，其因一時失慮，致罹刑章，事後已坦承犯行
    ，深具悔意，經此教訓，當知警惕，信無再犯之虞，本院因認對其所宣告之刑以
    暫不執行為適當，爰併予宣告緩刑三年，以勵自新。
貳、公訴不受理部分：
一、公訴意旨另以：被告於右揭時地，酒後駕駛上開自小客車，行經臺北縣土城市○○路○段與永平街口時，本應注意車輛行駛時，駕駛人應注意車前狀況，並隨時
    採取必要之安全措施，及在市區道路其行車速度不得超過時速五十公里，而依當
    時情形，又無不能注意之情事，竟疏未注意及之，仍以時速六十公里之速度行進
    ，適有乙○○騎乘前開輕型機車，其上同時搭載丁○○及己○○，正欲由臺北縣
    土城市○○街口機車待轉區橫向穿越前開路口之際，雙方閃避不及，戊○○所駕
    駛之前開自小客車右前方乃撞擊乙○○所騎乘之前開輕型機車左側，致乙○○、
    丁○○及己○○人車倒地，使乙○○受有左小腿脛骨開放性骨折之傷害，丁○○
    受有頭部外傷、頭皮裂傷及左側下肢挫傷之傷害，己○○則受有左小腿腓骨骨折
    及左腳踝深部裂傷之傷害，案經被害人乙○○之夫丙○○、丁○○及己○○之母
    甲○○提出告訴，因認被告另涉犯刑法第二百八十四條第一項前段之過失傷害罪
    嫌云云。
二、惟按告訴乃論之罪，告訴人於第一審辯論終結前得撤回其告訴；又告訴經撤回者
    ，應諭知不受理之判決，刑事訴訟法第二百三十八條第一項、第三百零三條第三
    款分別定有明文。本件被告涉嫌過失傷害犯行部分，起訴書認係觸犯刑法第二百
    八十四條第一項前段之過失傷害罪，依同法第二百八十七條前段之規定，須告訴
    乃論。茲因告訴人丙○○、丁○○及甲○○業已於本院九十二年十二月十九日審
    判期日中撤回告訴，揆諸前揭說明，此部分自應諭知不受理之判決。
據上論斷，應依刑事訴訟法第二百九十九條第一項前段、第三百零三條第三款，刑法
第一百八十五條之三、第四十一條第一項前段、第七十四條第一款，罰金罰鍰提高標
準條例第二條，判決如主文。
本案經檢察官許智評到庭執行職務。
中      華      民      國    九十三    年      三      月      九      日
                                  臺灣板橋地方法院交通法庭
                                      審判長法  官  陳  財  旺
                                            法  官  李  幼  妃
                                            法  官  張  紹  省
右正本證明與原本無異。
如不服本判決，應於判決送達後十日內，向本院提出上訴狀。
                                            書記官  周  雅  玲
中      華      民      國    九十三    年      三      月      九      日
附錄本案論罪科刑法條全文：
刑法第一百八十五條之三
服用毒品、麻醉藥品、酒類或其他相類之物，不能安全駕駛動力交通工具而駕駛者，
處一年以下有期徒刑、拘役或三萬元以下罰金。
